臺灣高雄地方法院民事判決　　　　　 110年度雄小字第2672號
原　　　告　台中商業銀行股份有限公司

法定代理人　王貴鋒　


訴訟代理人　陳名岸　
被　　　告　吳剛魁律師即被繼承人王宏智之遺產管理人

訴訟代理人　李明翰律師
上列當事人間給付簽帳卡消費款事件，本院於民國110 年11月18
日言詞辯論終結，判決如下：
    主  文
一、被告應於管理被繼承人王宏智之遺產範圍內，給付原告新臺
    幣陸仟肆佰捌拾伍元，及其中新臺幣陸仟肆佰貳拾參元自民
    國一百零九年十月六日起至清償日止，按週年利率百分之十
    二點七三計算之利息。
二、訴訟費用新臺幣壹仟元由被告於管理被繼承人王宏智之遺產
    範圍內負擔。
三、本判決得假執行。但被告如以新臺幣陸仟肆佰捌拾伍元供擔
    保後，得免為假執行。
    事實及理由
一、原告主張：訴外人即被繼承人王宏智於民國102 年7 月向原
    告申請信用卡使用（卡號：0000000000000000號），並准予
    信用額度新臺幣（下同）20萬元，依約定即得於特約商店簽
    帳消費，但最遲應於帳單列印之繳款截止日前向原告付清帳
    單上累積應繳款總額，如未完全清償，則自各筆帳款入帳日
    起以原告核定之循環信用利率計收循環利息。詎王宏智自10
    9 年6 月起未依約繳款，截至帳單結帳日109 年10月5 日止
    ，共尚欠消費款本金6,423 元、利息62元及違約金900 元未
    清償；因王宏智已於109 年7 月21日死亡，被告為其遺產管
    理人，為此，爰依消費借貸及繼承之法律關係提起本訴，並
    減縮聲明（違約金部分捨棄，卷第97頁筆錄）：被告應於管
    理被繼承人王宏智之遺產範圍內給付原告6,485 元，及其中
    6,423 元自109 年10月6 日起至清償日止，按週年利率12.7
    3 ％計算之利息。
二、被告則以：原告請求利息及遲延利息均應以債務人可歸責為
    必要，倘若債務人已因死亡而喪失權利能力，且其繼承人均
    拋棄繼承，在無人繼承借款契約之地位時，自無法繼續發生
    遲延利息，該段期間是事實上未能，法律上也不能給付，為
    不可歸責，是原告請求自王宏智於109 年7 月21日死亡後之
    遲延利息，洵屬無據；其次，本件欠款本金僅有6,423 元，
    原告請求違約金900 元實有過苛，且其中800 元實係發生於
    王宏智死亡後，其繼續違約之原因係因不能清償，非惡意違
    約等語，資為抗辯。並聲明：原告之訴駁回。（卷第41至45
    頁、第89至91頁、第97頁）
三、本院之判斷：
  ㈠原告主張之上開事實，業據提出信用卡申請書、約定條款、
    信用卡帳簿查詢、計息摘要、繳款明細、帳單查詢、臺灣高
    雄少年及家事法院109 年度司繼字第3876號公告及109 年度
    司繼字第4808號公示催告公告等件為證（卷第11至33頁、第
    69至83頁），被告對王宏智有申請信用卡之事實亦不爭執（
    卷第97頁背面筆錄），此部分即可認為真實。
  ㈡被告抗辯：王宏智之法定繼承人均拋棄繼承，且無人繼承其
    權利義務，故其死亡後之利息，因王宏智死亡喪失權利能力
    ，自死亡時起不再繼續發生，故原告請求死亡後始發生之利
    息並無理由等語：惟查，從權利以主權利之存在為前提，如
    主權利未消滅，其從權利亦不消滅，如前所述。本件王宏智
    積欠消費款主債權並未因王宏智死亡而消滅，則從屬消費款
    之利息債權，亦應認為並不當然消滅，故被告所辯並無理由
    ；故原告請求自王宏智死亡後之109 年10月6 日起之約定利
    息，即有理由。另就違約金部分，原告已捨棄請求併為說明
    。
四、綜上，原告依信用卡契約及遺產管理之法律關係，請求被告
    於管理王宏智之遺產範圍內給付如主文第1 項所示之金額，
    為有理由，應予准許。
五、本件係就民事訴訟法第436 條之8 適用小額訴訟程序所為被
    告敗訴之判決，依同法第436 條之20規定，應依職權宣告假
    執行，並依同法第436 條之23準用第436 條第2 項，適用同
    法第392 條第2 項規定，依職權宣告被告如預供擔保，得免
    為假執行。
六、結論：本件原告之訴為有理由。因此判決如主文。本訴訟費
    用應由被告於管理被繼承人王宏智之遺產範圍內負擔。
中    華    民    國   110    年    11    月    30    日
                  高雄簡易庭  法  官    林玉心
以上正本係照原本作成。
民事訴訟法第436 條之24第2 項：對於本判決之上訴，非以違背
法令為理由，不得為之。如對本判決上訴，須於判決送達後20日
內向本院提出上訴狀，並須表明原判決所違背之法令及其具體內
容與依訴訟資料可認為原判決有違背法令之具體事實之上訴理由
。（均須按他造當事人之人數附繕本）。
中    華    民    國   110    年    11    月    30    日
                              書記官    李月君